# 在建工程的累计投入占预算比例与工程进度

提问人：sxxhl1 时间：2019-03-13 20:33:58
请问，在建工程的累计投入占预算比例与工程进度，有什么不一样，计算过程分别怎么计算？

回答人：chenyiwei
工程进度一般为经过本企业（业主）和监理确认的形象进度等，不涉及实际投入与预算之间的差异因素；而前者除了实物进度以外，还会受到实际投入与预算差异的影响。